臺灣雲林地方法院刑事判決　　　　　　　　94年度訴字第59號
公　訴　人　臺灣雲林地方法院檢察署檢察官
被　　　告　甲○○　男　25歲.
　　　　　　　　　　國民
上列被告因違反槍砲彈藥刀械管制條例案件，經檢察官提起公訴
（93年度偵字第4362號、第4929號），被告自白犯罪，本院合議
庭裁定由受命法官獨任依簡式審判程序審理，本院判決如下：
    主      文
甲○○未經許可，持有其他可發射子彈具有殺傷力之改造手槍，
處有期徒刑壹年肆月，併科罰金新臺幣拾伍萬元，罰金如易服勞
役，以新臺幣玖佰元即銀元佰元折算壹日，扣案之具殺傷力仿
WALTHER 廠PPK/S 型半自動手槍製造之玩具手槍換裝土造金屬槍
管而成之改造手槍貳支（槍枝管制編號為0000000000號及000000
0000號）、彈匣貳個及具有殺傷力之改造子彈陸顆，均沒收之
    事實及理由
壹、構成犯罪之事實：
一、甲○○明知可發射子彈具有殺傷力之改造手槍及子彈均屬槍
    砲彈藥刀械管制條例所列管之物品，非經主管機關許可，不
    得持有，竟於民國85年間某日，在彰化縣某處向已死亡之「
    徐國誠」無償受讓具有殺傷力之仿WALTHER 廠PPK/S 型半自
    動手槍製造之玩具手槍換裝土造金屬槍管而成之改造手槍2
    支（槍枝管制編號各為0000000000號及0000000000號，各含
    彈匣1 個）及具有殺傷力之改造子彈9 顆（直徑約7.9 毫米
    者5 顆，8.1 毫米者4 顆。前者於鑑定時擊發2 顆，後者1
    顆），而未經許可非法持有之。嗣於93年8 月20日21時45分
    ，甲○○駕駛車牌號碼PO—9271號自用小客車沿國道中山高
    速公路北上行經臺中縣后里收費站時，經警執行取締酒後駕
    車勤務時攔檢，在其車上發見並扣得第1 級毒品海洛因毛重
    2.9 公克（業經臺灣彰化地方法院以93年度訴字第1266號判
    處有期徒刑10月），嗣經警查詢其前案紀錄時發現其有槍砲
    彈藥刀械管制條例前科，乃於詢問是否仍持有槍械後曉諭其
    繳交、自首，甲○○乃於持有前開槍枝管制編號為00000000
    00號之手槍及直徑約7. 9毫米之5 顆子彈之犯罪未經發現前
    ，主動向警告知其車上放有前開槍、彈，隨即經警在其車上
    查獲。
二、甲○○於93年8 月24日入監（臺灣雲林第二監獄）服刑後，
    經其女友之父告知警方其持有槍械，警方遂於同年9 月20日
    曉諭自首並提往中山高速公路「埤頭交流道」附近取槍，惟
    因甲○○尚無意供出槍彈所在，而無法查獲。嗣經其母曉諭
    ，甲○○始於同年10月12日告知警方前開槍枝管制編號為00
    00000000號改造手槍及直徑約8.1 毫米改造子彈4 顆之下落
    ，旋經警提往中山高速公路三重交流道，在編號PN—19號橋
    柱樹叢內查獲上述槍、彈。
貳、認定犯罪事實所根據的證據及理由：
一、被告甲○○之自白。
二、內政部警政署刑事警察局刑鑑字第0930175214號、第000000
    0000號槍彈鑑定書各一份附卷可參。
三、上開改造手槍2 支（槍枝管制編號為0000000000號及000000
    0000號，各含彈匣1 個）、驗餘改造子彈6 顆扣案可證及照
    片11張附卷足憑。
四、本件事證明確，被告上開堪以認定。
、論罪科刑的理由：
一、查被告甲○○行為後，槍砲彈藥刀械管制條例部分條文業於
    94 年1月26日經總統以華總一義字第09400010101 號令修正
    公布，並自公布日起算之第3 日即同年月28日起發生效力。
    該條例經修正後，原第11條之條文已遭刪除，就被告未經許
    可持有可發射子彈具有殺傷力槍枝行為之處罰，條次改列於
    第8 條第4 項，其法定刑則提高為3 年以上10年以下有期徒
    刑，併科新臺幣7,000,000 元以下罰金；而修正前同條例第
    11 條 第4 項針對同一犯行之處罰，法定刑為1 年以上7 年
    以下有期徒刑，併科7,000,000 元以下罰金，其條文修正前
    後之有期徒刑刑期長短已然有別，經比較新舊法結果，以舊
    法較有利於行為人，故依刑法第2 條第1 項但書規定，應適
    用最有利於被告之修正前同條例第11條第4 項之規定論處。
二、核被告甲○○上開未經許可持有槍彈之行為，係犯修正前槍
    砲彈藥刀械管制條例第11條第4 項及同條例第12條第4 項之
    罪。
三、被告甲○○一行為持有改造槍枝2 支及子彈9 顆，同時觸犯
    修正前槍砲彈藥刀械管制條例第11條第4 項、第12條第4 項
    之罪，為想像競合犯，應從較重之修正前槍砲彈藥刀械管制
    條例第11條第4 項未經許可持有改造槍枝罪處斷。
四、按刑法第62條所規定之自首，以對於未發覺之罪，向有偵查
    權之機關或公務員自承犯罪，進而接受裁判為要件；而具有
    裁判上一罪關係之犯罪，苟全部犯罪未被發覺前，行為人僅
    就其中一部分犯罪自首，固仍生全部自首之效力，反之，倘
    其中一部分犯罪已先被有偵查權之機關或公務員發覺，行為
    人方就其餘未被發覺之部分，自動供認其犯行時，因與上開
    自首之要件不符，自不得適用自首之規定減輕其刑，此有最
    高法院87年度台上字第2656號判決、90年度台上字第5435號
    判決可資參照。本案被告甲○○於持有槍彈之犯罪未經發覺
    前，主動向警察自首其持有槍彈之部分犯行，揆諸上開最高
    法院判決要旨，核與自首規定相符，應依法減輕其刑。
五、爰審酌被告甲○○無故持有上開具有殺傷力之改造手槍及改
    造子彈，對於他人生命、身體安全構成潛在威脅，危害社會
    治安甚鉅，並考量其智識程度為高一肄業、生活狀況，及其
    犯罪動機、目的、手段，暨犯罪後坦承犯行，深具悔意等一
    切情狀，量處如主文所示之刑，併就其所受罰金刑部分，諭
    知易服勞役之折算標準，以資懲儆。
六、扣案之上開改造手槍2 支（槍枝管制編號為0000000000號及
    0000000000號，各含彈匣1 個）及驗餘之改造子彈6 顆，均
    屬違禁物，應依刑法第38條第1 項第1 款宣告沒收。至其餘
    扣案之改造子彈3 顆經鑑定試射，業已擊發，剩餘彈頭及彈
    殼，均無殺傷力，非違禁物，故不予宣告沒收。
肆、適用法律依據：
一、刑事訴訟法第299 條第1 項前段。
二、修正前槍砲彈藥刀械管制條例第11條第4 項、第12條4 項，
    刑法第11條前段、第2 條第1 項但書、第55條、第62條、第
    42條第2 項、第38條第1 項第1 款。
三、罰金罰鍰提高標準條例第2 條，現行法規所定貨幣單位折算
    新臺幣條例第2 條。
本案經檢察官乙○○到庭執行職務
中　　華　　民　　國　　94　　年　　4 　　月　　1 　　日
                  刑事第二庭  法  官  李  明  鴻
以上正本證明與原本無異。
如不服本判決，應於判決送達後10日內，向本院提出上訴狀。（
須附繕本）
                              書記官  孫  秀  桃
中　　華　　民　　國　　94　　年　　4 　　月　　1 　　日
附錄本案論罪科刑法條全文
（修正前）槍砲彈藥刀械管制條例第11條
未經許可，製造、販賣或運輸第四條第一項第一款所稱其他可發
射金屬或子彈具有殺傷力之各式槍砲者，處五年以上有期徒刑，
併科新臺幣一千萬元以下罰金。
未經許可，轉讓、出租或出借前項所列槍砲者，處三年以上十年
以下有期徒刑，併科新臺幣七百萬元以下罰金。
意圖供自己或他人犯罪之用，而犯前二項之罪者，處無期徒刑或
七年以上有期徒刑，併科新臺幣一千萬元以下罰金。
未經許可，持有、寄藏或意圖販賣而陳列第一項所列槍砲者，處
一年以上七年以下有期徒刑，併科新臺幣七百萬元以下罰金。
第一項至第三項之未遂犯罰之。
